ACORDAO-COMPLETO-2364637

ACÓRDÃO DE RELAÇÃO

ACÓRDÃO DE RELAÇÃO 13072/2019 ATA 39/2019 - PRIMEIRA CÂMARA

Acórdão 13072/2019-TCU-Primeira Câmara
VISTOS e relacionados estes autos de tomada de contas especial instaurada pelo Fundo Nacional de Desenvolvimento da Educação (FNDE) , em desfavor do Sr. Agamenon Lima Milhomem, prefeito municipal de Peritoró/MA (gestão 2009-2012) , em razão da omissão no dever de prestar contas dos recursos repassados ao município de Peritoró/MA à conta do Programa Dinheiro Direto na Escola (PDDE) , exercício de 2012;
Considerando que os autos ingressaram nesta Corte em 13/10/2017, tendo-se promovido a citação e audiência do responsável incialmente em 1º/6/2018 (peça 24) , com ciência obtida apenas em 3/1/2019 (peça 32) ;
Considerando que o ex-prefeito respondeu ao ofício citatório, informando que " (...) prestei contas ao FNDE- SIGPC-Sistema de Gestão de Prestação de Contas/Contas ONLINE, referente ao exercício de 2012, conforme protocolo de entrega online enviada em 1/12/2017 às 11:23 horas, conforme protocolo anexado" (peça 33, p. 1) ;
Considerando que, mediante consulta efetuada pela Secex-TCE aos sistemas informatizados do FNDE, a referida prestação de contas resta pendente do parecer conclusivo do FNDE, quanto à sua aprovação ou não, constando registro de "adimplente", mas "aguardando análise" (peça 35) ;
Considerando que o ente repassador federal consiste na instância primária de controle da aplicação dos respectivos recursos;
Considerando a análise técnica às peças 37-39;
Os Ministros do Tribunal de Contas da União, reunidos em Sessão de 1ª Câmara, quanto ao processo a seguir relacionado, com fundamento nos arts. 15, inciso I, alínea "p", 143, inciso V, alínea "c", 234 e 235, todos do Regimento Interno, ACORDAM, por unanimidade, em realizar diligência ao Fundo Nacional de Desenvolvimento da Educação, com fundamento nos artigos 10, § 1º, e 11 da Lei 8.443/1992 c/c o art. 157 do RI/TCU, para que, no prazo de trinta dias, sejam encaminhados os seguintes documentos e informações, com vistas ao saneamento e subsídio na análise da prestação de contas intempestivamente apresentada pelo Sr. Agamenon Lima Milhomem, prefeito municipal de Peritoró/MA (gestão 2009-2012) , sobre o PDDE/2012, encaminhando-se ao FNDE cópia da instrução à peça 37, a fim de subsidiar a apresentação da resposta à diligência:
a) cópia da nota técnica a ser expedida em face da prestação de contas intempestiva do PDDE/2012;
b) informações sobre a pertinência e a possibilidade de os documentos oferecidos servirem de subsídio ao exame de mérito por parte do TCU.
1. Processo TC-Processo 029.135/2017-6 (TOMADA DE CONTAS ESPECIAL) 
	1.1. Responsável: Agamenon Lima Milhomem (XXX.682.863-XX) 
	1.2. Órgão/Entidade: Prefeitura Municipal de Peritoró - MA
	1.3. Relator: Ministro-Substituto Augusto Sherman Cavalcanti
	1.4. Representante do Ministério Público: não atuou
	1.5. Unidade Técnica: Secretaria de Controle Externo de Tomada de Contas Especial (SecexTCE) .
	1.6. Representação legal: não há.

Primeira Câmara

Prefeitura Municipal de Peritoró - MA

Agamenon Lima Milhomem (XXX.682.863-XX)

ACORDAO-COMPLETO-2413236

Acórdão 12456/2020 - Primeira Câmara

AUGUSTO SHERMAN

não há.

Não atuou

TOMADA DE CONTAS ESPECIAL (TCE)

Secretaria de Controle Externo de Tomada de Contas Especial (SecexTCE).